【裁判字號】    89,易緝,12
【裁判日期】    890608
【裁判案由】    竊盜
【裁判全文】
臺灣花蓮地方法院刑事判決                        八十九年度易緝字第一二號
    公  訴  人  臺灣花蓮地方法院檢察署檢察官
    被      告  丁○○
右列被告因竊盜案件，經檢察官提起公訴（八十七年度偵字第二二二○號），本院判
決如左︰
    主  文
丁○○共同攜帶兇器竊盜，處有期徒刑拾月。
扣案之鐮刀壹支、繩索壹條均沒收。
    事  實
一、丁○○（綽號阿門）曾於民國八十二年間因違反麻醉藥品管理條例案件，經本院
    及台灣高等法院花蓮分院各判處有期徒刑三年八月、六年三月確定，應執行有期
    徒刑八年七月，於八十五年五月二十四日縮短刑期假釋出監（縮刑期滿日為九十
    一年一月三十日），現仍在假釋期間，仍不知悔改，與其弟楊憲忠（綽號阿忠，
    已經本院判決有罪）共同意圖為自己不法之所有，於八十七年三月三十日下午十
    七時許，向不知情之乙○○借用車號ＷＤ─六八七八號自小客車，攜帶楊憲忠所
    有、客觀上足對人之生命、身體、安全構成威脅而具有危險性之鐮刀乙支及繩索
    一條，至花蓮縣壽豐鄉○○村○○路○段二十六號旁丙○○之檳榔園內，由丁○
    ○在車上把風，楊憲忠下手竊割檳榔四十五把（共計八千粒左右），置於前開汽
    車內，尚未離去，即為看管上開檳榔園之王炳沂發現，二人乃迅速駕車駛離約二
    百公尺時，因車輛拋錨遂棄車逃離，經王炳沂報警而循線查獲，並扣得前開鐮刀
    乙支及繩索一條。
二、案經花蓮縣警察局吉安分局報請台灣花蓮地方法院檢察署檢察官偵查起訴。
    理  由
一、右揭事實，業據共同被告楊憲忠於偵查及本院審理時坦承不諱，核與被害人丙○
    ○指訴之情節相符，並經證人乙○○、王炳沂證稱綦詳，復有鐮刀乙支及繩索一
    條扣案，及贓證物品認領保管收據一份、照片八張、八十七年三月二十五日甲○
    朝作字第四四四三號電話監察譯文乙份附卷可稽。被告丁○○固於警訊、檢察官
    偵訊及本院審理時矢口否認有為前開竊盜犯行，辯稱伊並未於右揭時點與其弟楊
    憲忠去偷檳榔，也不認識乙○○，並未向乙○○借車云云，嗣經本院提示楊憲忠
    之供詞，其又改稱伊雖有於前開時點與楊憲忠去檳榔園，但未與楊憲忠去割檳榔
    ，也沒有看到楊憲忠把檳榔放在車裡云云，惟查：被告丁○○與楊憲忠二人，於
    前開時點向乙○○借車後，即駕駛該車至前揭檳榔園內偷檳榔，嗣為人發覺而駕
    車逃逸，繼之因車拋錨而棄車逃離等情，有前開事證可憑，而共同被告楊憲忠已
    於本院訊問時坦承被告丁○○有與其一起至檳榔園，被告丁○○到現場才知道伊
    要去偷割檳榔，被告丁○○坐車子的前座等語（本院卷一一七頁），且證人乙○
    ○亦明確證稱係被告丁○○與其弟楊憲忠向伊借車使用，渠等從外面回來時告知
    伊該車拋錨放在山上，並拜託伊隱瞞渠等偷割檳榔之事（警訊卷四頁反面、偵查
    卷三七頁反面、三八頁參照），再參酌被告所偷得之檳榔數量甚多，塞滿了車子
    的後座和後行李廂，有照片八張可憑，可見被告丁○○明知被告楊憲忠要去竊取
    檳榔，乃與之基於共同犯意，留在車上把風接應等情，應堪認定，另被告丁○○
    亦曾於本院訊問時坦承認識乙○○，稱乙○○為楊憲忠之朋友（本院卷六三頁）
    ，益足證被告丁○○前開辯詞與事實不符，要無可採。事證明確，被告丁○○犯
    行已堪認定。
二、查鐮刀、繩索係客觀上足對人之生命、身體、安全構成威脅之器械，屬具有危險
    性之兇器無疑。核被告丁○○所為，係犯刑法第三百二十一條第一項第三款之攜
    帶兇器竊盜罪。被告丁○○與楊憲忠就前開犯行，有犯意聯絡及行為分擔，均為
    共同正犯。爰審酌被告丁○○曾有犯罪事實欄所載之前科紀錄，現仍在假釋期間
    （本院被告全國前案紀錄表乙紙附卷足參），仍不知悔改，又為本件犯行，及其
    犯罪動機、目的、手段、所生危害、與另一被告楊憲忠為本案竊盜行為之分擔態
    樣暨其犯罪後仍予否認，不知錯誤等一切情狀，量處如主文所示之刑。扣案之鐮
    刀一支、繩索一條為共犯楊憲忠所有，業據其自承在卷可參，並為供被告犯罪所
    用之物，自應依法宣告沒收。
據上論斷，應依刑事訴訟法第二百九十九條第一項前段，刑法第二十八條、第三百二
十一條第一項第三款、第三十八條第一項第二款，判決如主文。
中      華      民      國    八  十  九    年      六    月    八      日
                              臺灣花蓮地方法院刑事庭
                                  法  官  楊  碧  惠
右正本證明與原本無異。
如對本判決不服，應於送達後十日內，向本院提出上訴狀。（應抄附繕本）告訴人或
被害人如對於本判決不服者，應具備理由請求檢察官上訴，其上訴期間之計算係以檢
察官收受判決正本之日期為準。
                                  法院書記官
中      華      民      國       八 十 九     年     六    月     九    日
附錄本判決論罪之法律條文：
刑法第三百二十一條：
犯竊盜罪而有左列情形之一者，處六月以上五年以下有期徒刑：
一、於夜間侵入住宅或有人居住之建築物、船艦或隱匿其內而犯之者。
二、毀越門扇、牆垣或其他安全設備而犯之者。
三、攜帶兇器而犯之者。
四、結夥三人以上而犯之者。
五、乘火災、水災或其他災害之際而犯之者。
六、在車站或埠頭而犯之者。
前項之未遂犯罰之。


司法院資訊處製作；財團法人民間司法改革基金會備份。
